【裁判字號】    97,上,807
【裁判日期】    980512
【裁判案由】    損害賠償
【裁判全文】
臺灣高等法院民事判決                   97年度上字第807號
上  訴  人  丁○○
訴訟代理人  莊柏林律師
被 上 訴人  臺灣臺北地方法院檢察署
法定代理人  乙○○
訴訟代理人  己○○
            戊○○
被 上 訴人  財政部國有財產局臺灣北區辦事處
法定代理人  丙○○
訴訟代理人  龔維智律師
複 代 理人  李建民律師
上列當事人間請求損害賠償事件，上訴人對於中華民國97年7月
25日臺灣臺北地方法院97年度訴更一字第4號第一審判決提起上
訴，本院於98年4月28日言詞辯論終結，判決如下：
    主  文
上訴駁回。
第二審訴訟費用由上訴人負擔。
    事實及理由
壹、程序事項：
一、被上訴人臺灣臺北地方法院檢察署（下稱臺北地檢署）之法
    定代理人原為王添盛，於民國（下同）97年7月22日變更為
    乙○○，業據其於97年12月10日具狀聲明承受訴訟（見本院
    卷第80頁）；被上訴人財政部國有財產局臺灣北區辦事處（
    下稱國有財產局北區辦事處）之法定代理人原為莊翠雲，於
    98年1月20日變更為丙○○，業據其於98年2月24日具狀聲明
    承受訴訟（見本院卷第123至124頁），核無不合，應予准許
    。
二、按依本法請求損害賠償時，應先以書面向賠償義務機關請求
    之。賠償義務機關拒絕賠償，或自提出請求之日起逾30日不
    開始協議，或自開始協議之日起逾60日協議不成立時，請求
    權人得提起損害賠償之訴。國家賠償法第10條第1項、第11
    條第1項分別定有明文。經查，本件上訴人分別向被上訴人
    等提出書面請求賠償後，被上訴人臺北地檢署已於96年7月
    16日拒絕賠償，被上訴人國有財產局臺灣北區辦事處則於96
    年8月23日拒絕賠償，此有臺北地檢署96年度賠議字第11號
    拒絕賠償理由書、國有財產局北區辦事處台財產北改字第
    09600302611號函附卷可參（見本院96年度上字第635號卷第
    92頁、第96頁）。從而，上訴人於賠償義務機關拒絕賠償後
    ，提起本件訴訟請求國家賠償，符合上開法律規定之程式，
    合先敘明。
貳、實體事項：
一、上訴人起訴主張：
  (一)伊係坐落臺北縣石碇鄉○○○段新興坑小段369之1地號土地
    (下稱系爭土地)上門牌號碼臺北縣石碇鄉新興坑25-2號房屋
    （下稱系爭25-2號房屋）之所有權人，與訴外人陳義光所有
    門牌號碼臺北縣石碇鄉新興坑25-1號房屋 (下稱系爭25-1號
    房屋)無涉。詎臺北地檢署因國有財產局北區辦事處之聲請
    ，依鈞院86年度上訴字第2964號對陳義光之刑事判決（下稱
    系爭刑事判決），協同於96年3月29日執行臺北地檢署88年
    度執字第3568號之強制執行事件，完全無視伊已提出異議，
    要求不得對刑事判決外之第三人強制執行，仍由執行主任檢
    察官己○○執意拆毀系爭房屋，致伊受有嚴重損害。爰依國
    家賠償法第2條第2項規定，請求被上訴人等連帶賠償房屋興
    建費用新臺幣（下同）200萬元本息。
  (二)系爭刑事判決之被告係陳義光並非伊，其所宣告應沒收之物
    則為陳義光所有系爭25-1號房屋及駁崁工作物，並不包含系
    爭25-2號房屋。退步言之，縱認上開判決標的包含系爭25-2
    號房屋，然參酌最高法院93年臺上字第4946號及86年臺非字
    第235號刑事判決意旨，系爭25-2號房屋既屬伊所有，且伊
    並非系爭刑事判決所指違反山坡地保育利用條例之行為人，
    則系爭25-2號房屋自不在沒收之列，是臺北地檢署依系爭刑
    事判決而為88年執字第3568號強制執行案件，其執行標的自
    應依上開判決主文所示，沒收陳義光所有之系爭25-1號房屋
    ，而不得沒收系爭25-2號房屋，其等認定沒收範圍包含系爭
    25-2號房屋，顯有未合。觀諸系爭刑事判決主文所載：「陳
    義光在公有山坡地內，擅自設置工作物…坐落於台北縣石碇
    鄉○○○段新興坑小段369-1地號，如附表台北縣新店地政
    事務所土地複丈成果圖編號乙…土地上設置之RC結構房屋及
    駁崁工作物沒收」，並參酌86年3月4日八六北縣店第二字第
    2446號函附店測土字第000100號土地複丈成果圖及系爭房屋
    照片，可知乙部分為陳義光所興建之整棟RC結構2層樓房屋
    及擋土牆駁崁，與丙部分－即313平方公尺之空地相鄰，本
    件系爭25-2號房屋係蓋建於丙部分土地上，並非系爭刑事判
    決主文所指乙部分，自不歸屬執行範圍內。另依戶籍謄本、
    鄉公所87年2月9日之證明函、陳義光之聲明書，庚○○、甲
    ○○證明書、興建系爭25-2號房屋估價單及陳義光於91年7
    月5日因屋後上方邊坡土石流及駁崁走山申請主管機關指導
    修復書，可知系爭25-2號房屋與25-1號房屋無涉，亦證系爭
    25-2號房屋於系爭刑事判決時不存在，自非陳義光所有，更
    遑論陳義光自承為其所興建。況系爭刑事判決已於91年7月
    11日經臺北地檢署執行完畢，該案既已終結，何能再行回復
    ，臺北地檢署明知伊並非執行名義所及，不顧伊權益，於上
    開執行程序完畢後遽對非執行名義人強制執行，致系爭25-2
    號房屋不堪居住使用並毀損屋內裝潢，其執法顯有未合而應
    負賠償責任。
  (三)系爭25-2號房屋所坐落之土地乃伊祖父陳喜生及兄弟陳九英
    、陳達三、陳金朝於20年3月間向日據時代臺北州文山郡所
    購買，此有「官有森林原野豫約賣渡願」可證，並非無權占
    有，至91年7月11日第1次強制執行之日為止已居住數十年，
    且伊亦已繳清歷年使用補償金，依國有財產法第42條第1項
    第2款規定，及90年3月7日台財產局管字第09000064312號函
    ，伊已具備承租要件，亦有同法第52-2條之讓售資格。然經
    伊多次申請承租，卻遭國有財產局北區辦事處以伊因執行結
    果遷出該屋而中斷占有為由予以拒絕，惟此解釋顯與前開法
    條規定不符，其所為致伊受嚴重損害，自屬未當。另伊於96
    年3月29日執行當日曾經國有財產局北區辦事處允諾，若不
    欲執行只須簽下協議書，國有財產局北區辦事處即同意伊租
    用該地，伊並因此繳清歷年使用補償金。嗣後伊依國有財產
    法第42條第1項第2款申請承租，卻屢遭國有財產局北區辦事
    處以原條文所無之限制駁回申請，顯已逾越條文規定，有悖
    於依法行政原則。至於被上訴人雖提出伊於92年10月21日、
    93年3月4日所出具之切結書，主張伊早已坦承系爭25-2號房
    屋為陳義光所有云云，惟切結書僅成立私法上的法律關係，
    顯非屬強制執行法第4條第1項之執行名義，復衡諸執行名義
    之法定性，自當不得依當事人合意，擴張法定執行名義種類
    ，是除被上訴人另對伊取得上開條文之執行名義，不得以切
    結書為執行名義而對伊強制執行，其以之為執行於法自嫌未
    合。
  (四)國家賠償法第13條之立法目的，係在確保裁判之確定力，而
    不在於保護司法人員或裁判之獨立性，並非必經判決有罪者
    ，始應負國家賠償責任。又檢察官之追訴權本屬行政權限，
    於實施犯罪偵查等職務時，往往代表當時社會背景、公眾情
    感、政策考量，非屬個人意見與判斷，是追訴與審判性質尚
    屬有別，而與其他公權力行使相同，均純係執行職務，並無
    特異之處，不能視為限制國家賠償責任之合理事由。檢察官
    之職責約有實施犯罪偵查、提起公訴、實行公訴、協助自訴
    、擔當自訴、指揮執行裁判執行、其他法令所規定之職務，
    國家賠償法第13條既明文規定追訴職務之人，即僅指上開第
    2 至第5種職務，其他職責不屬之。依上開說明，檢察官不
    適用國家賠償法第13條，縱加以適用，本件既屬刑事裁判執
    行，顯不屬國家賠償法第13條之職權範圍內，臺北地檢署不
    得以上開條文拒絕賠償等語。原審為上訴人敗訴之判決，上
    訴人不服，提起上訴。並於本院聲明：1.原判決廢棄。2.被
    上訴人等連帶賠償伊200萬元及自96年3月29日起至清償日止
    ，按年息百分之5計付利息。
二、被上訴人分別抗辯：
  (一)臺北地檢署部分：
  1.為維護審判獨立及追訴不受外界干擾，國家賠償法第13條已
    對國家就有審判或追訴職務之公務員之侵權行為應負損害賠
    償責任定有特別規定，且此條文之適用上應就法官與檢察官
    為相同之認定，此業經司法院大法官釋字第228號解釋合憲
    在案。經查，上訴人主張系爭25-2號房屋於96年3月29日遭
    強制拆除，而認本件有國家賠償法之適用，然承辦該執行業
    務之公務員為職司追訴職務之檢察官，其依據系爭刑事判決
    為執行名義，依刑事訴訟法第470條、第472條執行檢察官沒
    收及處分沒收物之職權，並無因參與案件犯職務上之罪，經
    判決有罪確定之情事，是本件當無國家賠償法之適用。
  2.系爭刑事判決主文所載之沒收範圍確實包括系爭25-2號房屋
    ，且上訴人分別於92年10月21日、93年3月4日親筆書寫之切
    結書、回復原狀暨預定賠償切結書中，坦承系爭25-2號房屋
    為陳義光所有，是伊將前於92年10月8日以交國有財產局北
    區辦事處接管方式所沒收之系爭房屋，再依刑事訴訟法第
    472條規定，於96年3月29日另行處分，均為依法行事，並無
    逾越執行名義範圍之情事，並無國家賠償法第2條第2項所指
    之情形，難認伊有何賠償責任。系爭刑事判決內之犯罪事實
    及理由已非常具體明確，且與主文之結論吻合，並無矛盾情
    事，明確將系爭25-2號房屋列入沒收範圍，而為拆除沒收之
    執行名義範圍甚明，凡一旦如此重新建築之不法犯罪所得之
    物，基於「犯罪人不得享受任何犯罪利益之立法目的，始能
    真正杜絕犯罪誘因」之刑法沒收規定精神，本件不法重新建
    築房屋之際，已知悉係不法行為，更有本案確定判決認定明
    確，執行檢察官以系爭判決記載內容為準予以執行沒收，且
    因上訴人於系爭刑事判決確定後，又再度竊佔系爭25-2號房
    屋，經檢察官為緩起訴處分確定，益徵系爭25-2號房屋確為
    系爭判決執行名義效力所及。
  3.伊於91年6月24日以北檢茂保88執3568字第30420號函，通知
    訂於91年7月11日上午10時前往系爭土地拆除違建，主旨所
    載拆除違建地點之門牌號碼僅有「石碇鄉新興坑25-1號」，
    惟漏載同址「25-2號」，係明顯筆誤。此觀91年7月11日上
    午10時55分，伊執行拆除時，經臺北縣新店地政事務所人員
    吳德福指界時表示：「臺灣高等法院86年度上訴第2964號判
    決主文所載『土地複丈成果圖編號乙的部分』即為石碇鄉新
    興坑25-1號、25-2號」，是系爭刑事判決主文範圍確有包含
    系爭25-2號房屋，前揭函文主旨確為誤繕等語。並於本院聲
    明：上訴駁回。
  (二)國有財產局北區辦事處部分：
  1.系爭刑事判決主文明確記載「坐落臺北縣石碇鄉○○○段新
    興坑小段369-1地號土地，如附表臺北縣新店地政事務所土
    地複丈成果圖編號乙面積240平方公尺土地上設置之RC結構
    房屋及駁崁工作物」，而上述沒收之範圍，除經該刑事案件
    被告陳義光於91年7月11日接受訊問時明確表示系爭刑事判
    決宣告沒收之部分包括系爭25-1號、25-2號房屋，且上訴人
    於前開刑事案件執行沒收過程中，亦曾簽立切結書載明系爭
    25-1號、25-2號房屋為其兄長陳義光所有，甚至於96年3月
    29日執行拆除當日，再經新店地政事務所人員陳淵源到場指
    界確認系爭25-2號房屋為系爭刑事判決所宣告沒收之對象及
    範圍，是以系爭25-2號房屋確為系爭刑事判決所宣告沒收之
    範圍。
  2.上訴人提出之『官有森林原野豫約賣渡願』，姑不論，刑案
    被告陳義光於鈞院86年度上字第2964號刑事案件中亦曾提出
    相同之豫約賣渡意願書，該刑案被告陳義光就系爭豫約賣渡
    意願書所為之抗辯已不為承審法官所採，上訴人仍執此豫約
    賣渡意願書主張取得系爭土地所有權，已有未洽；況該文件
    上僅記載土地所有權之歸屬認定，並未就系爭25-2號房屋所
    有權之歸屬有所約定，與系爭25-2號房屋所有權之認定無關
    ，上訴人尚難以此證明其為系爭25-2號房屋之所有權人。尤
    有甚者，戶籍謄本僅為居住地之行政管理記載，鄉公所之函
    文則為系爭建物申請核發接電證明，鄰居出具之證明書亦僅
    證明上訴人有居住使用之事實，刑案被告陳義光之聲明書則
    並未就系爭25-2號房屋之所有權予以說明；另辛○○98年3
    月26日於鈞院證稱，金額明顯不符，所言不實；甲○○、庚
    ○○二位證人並非基於證人之親自見聞所為陳述，而均係轉
    述上訴人所言，屬傳聞證據，無證據能力，其證詞自不足採
    。系爭25-2號房屋確為系爭刑事判決所宣告沒收之範圍，已
    如前述，由此可知，臺北地檢署因執行系爭刑事判決所宣告
    之沒收而拆除系爭25-2號房屋，並未逾越執行名義之範圍，
    並無上訴人所指公務員於執行職務時，故意不法侵害上訴人
    權利之情事，不符國家賠償法第2條第2項之要件。又本件上
    訴人主張侵權行為之時間為96年3月29日，侵權行為之態樣
    為拆除系爭25-2號房屋致無法使用，然伊之人員並未於96年
    3 月29日到場執行任何與拆除系爭25-2號房屋有關之職務，
    而係由臺北地檢署所屬主任檢察官率同臺北縣政府工務局拆
    除大隊人員執行拆除工作，上訴人主張伊向臺北地檢署聲請
    執行拆除系爭25-2號房屋，實與事實不符等語。並於本院聲
    明：上訴駁回。
三、本件經依民事訴訟法第463條準用同法第270條之1第1項第3
    款規定，整理並協議簡化爭點及不爭執之點後，兩造同意僅
    就言詞辯論所陳述之事實及主張之法律關係為論斷：
  (一)兩造不爭執之事項:
   1.系爭刑事判決應沒收之標的為坐落系爭土地上如系爭刑事
     判決附表臺北縣新店地政事務所土地複丈成果圖編號乙面
     積240平方公尺土地上設置之RC結構房屋及駁崁工作物。
   2.臺北地檢署協同國有財產局北區辦事處於91年7月11日以88
     年度執字第3568號案件，至臺北縣石碇鄉○○○段新興坑
     小段369之1地號進行執行程序，經執行檢察官諭知將上開
     判決所載「臺北縣新店地政事務所土地複丈成果圖編號乙
     面積240平方公尺土地上設置之RC結構房屋及駁崁工作物」
     收歸國有，交國有財產局管理，並諭令拆除建物陽台部分
     的建物。
   3.上訴人於93年1月間擅自換鎖進入由國有財產局接管之臺北
     縣石碇鄉新興坑25-2號違規建物而犯竊佔罪，經臺北地檢
     署檢察官以93年度偵字第10400號為緩起訴處分確定。
   4.系爭25-2號房屋業經臺北地檢署主任檢察官己○○以88年
     度執字第3568號案件於96年3月29日予以執行拆除3樓之天
     花板及2樓之樓地板，使之無法再遮風蔽雨，喪失建物功能
     。
  (二)兩造之爭點：
   1.系爭25-2號房屋是否為上訴人所有？
   2.系爭刑事判決主文所載沒收物是否包括系爭25-2號房屋？
   3.上訴人請求損害賠償200萬元有無理由？
四、茲就兩造之爭點分別論述如下：
  (一)上訴人主張系爭25-2號房屋為其所有之事實，固據提出戶籍
    謄本、臺灣電力公司臺北南區營業處函、陳義光聲明書、甲
    ○○、庚○○出具之證明書、估價單等件為證，被上訴人則
    以前詞抗辯。經查：
  1.訴外人陳義光於於84年9月間，因在系爭土地上興建RC結構2
    層房屋及擋土牆駁崁，涉有違反山坡地保育利用條例之罪嫌
    ，經臺北縣政府警察局新店分局檢附現場興建中房屋之照片
    移送臺北地檢署偵辦。嗣臺北地檢署囑託臺北縣新店地政事
    務所測量陳義光所興建房屋之面積範圍，經該所至現場測量
    後以86年3月4日八六北縣店地二字第2446號函覆並檢附店測
    土字第000100號土地複丈成果圖在案，而陳義光於偵查中已
    坦承經測量之房屋為其所興建 (見臺北地檢署85年度偵字第
    27844號偵查卷第29頁背面)，檢察官乃據以提起公訴。原法
    院以86年度訴字第891號刑事案件審理，陳義光於86年4月25
    日、5月28日之審理程序中，除抗辯系爭土地為其祖先向日
    本政府購買而擁有所有權之外，並未否認興建房屋之事實，
    且對於上開測量結果並無意見，復經原法院至現場勘驗，確
    認陳義光所興建之房屋即為前揭土地複丈成果圖所示乙部分
    無訛，此有勘驗筆錄及照片5幀可稽。其後，陳義光雖提起
    上訴，然亦僅爭執土地為其祖先購買云云，而未否認興建房
    屋，嗣雖經本院刑事庭撤銷原判決改判，惟仍認定陳義光在
    系爭土地上擅自整地興建如前揭土地複丈成果圖乙所示面積
    240平方公尺RC結構房屋及駁崁工作物，而判決有期徒刑6月
    ，並宣告沒收系爭房屋及駁崁等工作物。嗣陳義光再提起上
    訴，經最高法院88年度台上字6716號判決駁回上訴，全案乃
    告確定等情，業經本院依職權調閱臺北地檢署85年度偵字第
    26498號、第27844號偵查卷宗，原法院86年度訴字第891號
    、本院86年度上訴字第2964號、最高法院88年度台上字6716
    號刑事卷宗查核屬實。陳義光既於前開偵查、審判案件中，
    均坦承出資興建系爭房屋，則系爭25-1號、25-2號房屋為陳
    義光所有，應可認定。
  2.又陳義光於91年7月11日向國有財產局北區辦事處申請承租
    系爭土地時，其檢附之承租說明書記載：「本人所有台北縣
    石碇鄉新興坑25-1、25-2號房屋…，該25-2號房屋是自始併
    同25-1號主建物使用，後因家庭成員增加，為有獨立出入門
    戶，才另向戶政事務所申請增編25-2號，…」 (見臺北地檢
    署88年度執字第3568號執行卷宗第252頁)；另上訴人於92年
    10月21日向國有財產局出具切結書表示：「本人丁○○係受
    刑人陳義光之弟，因案涉石碇鄉新興坑25之1號、25之2號沒
    收建物中，尚有若干農具、椅子等雜物，恐兄長陳義光另有
    用途，但因陳義光輕微中風臥病在床無法處理，願負暫時保
    管責任，寄放於隔壁新興坑25之7號石碇九鳳宮連女士處，
    將來陳義光病癒願取回，則交付之；若陳義光不要，則本人
    願依陳義光於臺北地檢署筆錄所切結視為廢棄物負責丟棄；
    又屋內其餘物，則由貴局視為廢棄物交由廠商丟棄。」 (見
    原審96年度訴字第2862號卷第73頁)；上訴人又於93年3月4
    日向國有財產局出具回復原狀暨預定賠償切結書表示：「本
    人丁○○明知原屬兄長陳義光所有之門牌臺北縣石碇鄉新興
    坑25之1號、25之2號房屋，業經法院判決沒收，並經檢察官
    執行沒收諭令收歸國家所有交由貴處接管。…」（見原審卷
    第67頁）等情，益徵系爭25-2號房屋為陳義光所有，非屬上
    訴人所有。
  3.又上訴人另提出戶籍謄本、臺灣電力公司臺北南區營業處函
    、陳義光聲明書，主張其確為系爭25-2號房屋所有權人云云
    ，惟戶籍謄本僅為居住地之行政管理記載，非為所有權之證
    明；而電力公司之函文僅足以證明裝設電表之日期，實無從
    憑以認定上訴人為系爭25-2號房屋所有權人；再陳義光之聲
    明書僅載明：「…上開25號之2房屋之使用收益等一切行為
    ，與本人無涉…」 (見本院卷第27頁)，未就系爭25-2號房
    屋之所有權予以說明；而證人甲○○、庚○○於本院到庭證
    稱各詞，或僅足以證明上訴人有居住使用之事實，或係轉述
    上訴人所言，均尚難資為認定上訴人為系爭25-2號房屋之所
    有權人。至於上訴人提出「官有森林原野豫約賣渡願」為證
    ，並請求本院函請國史館調閱臺灣總督府公文，以查明上訴
    人之祖先有無於20年3月購買系爭土地乙節，核與本件待證
    事實為系爭25-2號房屋是否屬上訴人所有無關，自無調查之
    必要。
  (二)次查，陳義光違反山坡地保育利用條例案件確定後，經臺北
    地檢署以88年度執字第3568號予以執行，於91年7月11日經
    檢察官至現場執行時，在場之臺北縣新店地政事務所人員吳
    德福當場指界表示，系爭刑事判決所附之複丈成果圖乙部分
    所指即包括系爭25之1號及25之2號之房屋 (見上開執行卷第
    204頁背面)，執行檢察官乃當場諭知將系爭25之1號及25之2
    號之房屋收歸國有，交由國有財產局北區辦事處管理。爾後
    並經國有財產局北區辦事處於92年10月21日至臺北縣石碇鄉
    新興坑25之1號及25之2號之房屋執行接管手續，將系爭房屋
    收歸國有予以接管，國有財產局北區辦事處於92年12月2日
    以台財產北改字第0920043148號函，通知臺北地檢署：「本
    局以國有非公用財產逕行接管本案建物，並將依國有財產相
    關法令保管、使用、收益或處分本案國有建物」 (見執行卷
    第332頁)等情，亦經本院依職權調閱臺北地檢署88年度執字
    第3568號執行卷宗查核屬實。再者，經比對84年間臺北縣政
    府警察局新店分局檢附現場興建中房屋之照片 (見臺北地檢
    署85年度偵字第26498號卷第6頁、第7頁)與上訴人提起本件
    訴訟所檢附之照片結果 (見原審96年度訴字第2862號卷第27
    頁)，可知系爭刑事判決所宣告沒收之建築物與上訴人所指
    系爭25-1號、25-2號房屋，確屬同一棟建築物，非如上訴人
    所陳系爭25-2號房屋係蓋建於相鄰丙部分－即313平方公尺
    之空地上，於刑事判決時尚未存在，自非陳義光所有云云。
    綜上，上訴人主張系爭刑事判決主文所載沒收物並未包括系
    爭25-2號房屋之事實，並非可採。
五、再查，系爭25-2號房屋既經國有財產局北區辦事處以國有非
    公用財產逕行接管，並將依國有財產相關法令保管、使用、
    收益或處分，已如前述，則系爭25-2號自91年7月11日起即
    歸國有一節，亦可認定。參以上訴人於93年1月間擅自換鎖
    進入系爭25-2號房屋而犯竊佔罪，經臺北地檢署檢察官以93
    年度偵字第10400號為緩起訴處分確定 (見原審96年度訴字
    第2862號第76頁)，此亦為上訴人所不爭執。準此，臺北地
    檢署於96年3月29日，就已屬國有財產之系爭25-2號房屋予
    以拆除3樓之天花板及2樓之樓地板，使之無法再遮風蔽雨，
    喪失建物功能，並無侵害上訴人之權利可言。上訴人依國家
    賠償法第2條第2項，請求被上訴人連帶賠償200萬元本息，
    洵屬無據。
六、綜上所述，上訴人主張系爭25-2號房屋為其所有，被上訴人
    等予以拆除，致其受有損害，為不可採；被上訴人抗辯系爭
    25-2號房屋為系爭刑事判決所應沒收之物，其等依法執行，
    並無不法，為可採信。從而，上訴人依國家賠償法第2條第2
    項，請求被上訴人連帶賠償200萬元及法定利息，為無理由
    ，不應准許。原審為上訴人敗訴之判決，及駁回其假執行之
    聲請，並無不合。上訴意旨指摘原判決不當，求予廢棄改判
    ，為無理由，應予駁回。
七、本件事證已臻明確，兩造其餘陳述及攻擊防禦方法，經審酌
    後核與判決結果不生影響，不再一一論述，併此敘明。
八、據上論結，本件上訴為無理由，依民事訴訟法第449條第1項
    、第78條，判決如主文。
中    華    民    國    98    年    5     月    12    日
                    民事第十三庭
                        審判長法  官  黃騰耀
                              法  官  周舒雁
                              法  官  陳姿岑
正本係照原本作成。
如不服本判決，應於收受送達後20日內向本院提出上訴書狀，其
未表明上訴理由者，應於提出上訴後20日內向本院補提理由書狀
（均須按他造當事人之人數附繕本）上訴時應提出委任律師或具
有律師資格之人之委任狀；委任有律師資格者，另應附具律師資
格證書及釋明委任人與受任人有民事訴訟法第466條之1第1項但
書或第2項（詳附註）所定關係之釋明文書影本。
中    華    民    國    98    年    5     月    13    日
                              書記官  黃慶霽
附註：
民事訴訟法第466條之1（第1項、第2項）：
對於第二審判決上訴，上訴人應委任律師為訴訟代理人。但上訴
人或其他法定代理人具有律師資格者，不在此限。
上訴人之配偶、三親等內之血親、二親等內之姻親，或上訴人為
法人、中央或地方機關時，其所屬專任人員具有律師資格並經法
院認為適當者，亦得為第三審訴訟代理人。


司法院資訊處製作；財團法人民間司法改革基金會備份。
